【裁判字號】    97,審訴,1045
【裁判日期】    970430
【裁判案由】    毒品危害防制條例
【裁判全文】
臺灣高雄地方法院刑事判決            97年度審訴字第1045號
公  訴  人  臺灣高雄地方法院檢察署檢察官
被      告  甲○○
                    另案在臺灣高雄第二監獄執行中
指定辯護人  本院公設辯護人黃文德
上列被告因毒品危害防制條例案件，經檢察官提起公訴（97年度
毒偵字第1772號），本院合議庭裁定由受命法官獨任依協商程序
審理，判決如下：
    主  文
甲○○施用第一級毒品，處有期徒刑捌月。扣案之第一級毒品海
洛因壹包（驗後淨重零點壹陸貳公克），沒收銷燬之。
    事實及理由
一、本件犯罪事實及證據，除犯罪事實「詎洪金生猶不知悔改與
    戒除毒癮」更正為「詎甲○○猶不知戒除毒癮」；「扣得第
    一級毒品海洛因1 包（毛重0.2 公克）」更正為「扣得第一
    級毒品海洛因1 包（驗後淨重0.162 公克）」；證據部分補
    充「被告甲○○於本院審理中之自白」及「高雄市立凱旋醫
    院濫用藥物成品檢驗鑑定書」外，餘均引用檢察官起訴書之
    記載，如附件。
二、本件被告業已認罪，並經辯護人協助下與檢察官於審判外達
    成協商之合意，渠等合意內容為：被告願受科刑範圍如主文
    所載。經核被告所為，係犯毒品危害防制條例第10條第1 項
    之施用第一級毒品罪，且上開協商合意內容，並無刑事訴訟
    法第455 條之4 第1 項所列不得認罪協商之情形，本件既經
    檢察官聲請改依協商程序而為判決，本院爰不經言詞辯論，
    於協商合意範圍內為協商判決。
三、應適用之法條：刑事訴訟法第455 條之4 第2 項、第455 條
    之8 、第454 條第2 項，毒品危害防制條例第10條第1 項、
    第18條第1 項前段。
四、本判決除有刑事訴訟法第455 條之4 第1 項第1 款、第2 款
    、第4 款、第6 款、第7 款所定情形之一，或違反同條第2
    項規定者外，不得上訴。
本案經檢察官鄭益雄到庭執行職務。
中    華    民    國    97    年    4     月    30    日
                  刑事第七庭    法  官  陳君杰
以上正本證明與原本無異。
如不服本判決，應於判決送達後10日內，向本院提出上訴狀。
中    華    民    國    97    年    4     月    30    日
                                書記官  李承悌
附錄本判決論罪科刑法條全文：
毒品危害防制條例第10條第1項
施用第一級毒品者，處6 月以上5 年以下有期徒刑。
附件：
臺灣高雄地方法院檢察署檢察官起訴書
                                    97年度毒偵字第1772號
    被      告  甲○○  男  51歲（民國○○年○月○○日生）
                        住高雄縣林園鄉○○○路181號
                        國民身分證統一編號：Ｚ000000000號
上列被告因毒品危害防制條例案件，已經偵查終結，認應該提起
公訴，茲將犯罪事實及證據並所犯法條分敘如下：
            犯罪事實
一、甲○○前於民國93年間因施用毒品案件，經臺灣高雄地方法
    院裁定送勒戒處所施以觀察、勒戒後，認有繼續施用毒品之
    傾向，再由同法院裁定令入戒治處所施以強制戒治，嗣經執
    行滿6個月後認已無繼續強制戒治之必要，而於94年11月18
    日執行完畢釋放，並由本署檢察官於94年12月7日以94年度
    戒毒偵字第670號為不起訴處分確定。又於上開強制戒治執
    行完畢釋放後5年內，因施用毒品案件，經同法院分別判處
    有期徒刑10月、8月確定。
二、詎洪金生猶不知悔改與戒除毒癮，明知海洛因業經公告為毒
    品危害防制條例第2條第2項第1款所列管之第一級毒品，不
    得非法持有、施用，竟於強制戒治執行完畢釋放後5年內，
    基於施用第一級毒品海洛因之犯意，於97年2月10日上午10
    時許，在高雄縣林園鄉○○○路181號住處，以針筒注射方
    式施用第一級毒品海洛因1次。嗣於同年月13日14時50分許
    ，在高雄縣林園鄉○○○路303巷43之1號前，因形跡可疑為
    警上前實施臨檢盤查，發現其將藏有之第一級毒品海洛因之
    「峰」牌香菸盒丟棄地上，當場扣得第一級毒品海洛因1包
    （毛重0.2公克），經其同意後採取尿液實施檢驗，呈海洛
    因代謝物嗎啡與可待因陽性反應，始悉上情。
三、案經高雄市政府警察局小港分局移送偵辦。
        證據並所犯法條
一、證據清單及待證事實
  ┌──┬──────────┬────────────────┐
  │項次│待   證   事   實   │證      據       方      法     │
  ├──┼──────────┼────────────────┤
  │ 1. │被告甲○○於本次施用│1.全國刑案資料查註紀錄表。      │
  │    │毒品前5年以內，曾經 │2.完整矯治簡表。                │
  │    │因施用毒品案件經法院│3.全國施用毒品案件紀錄表。      │
  │    │裁定施以強制戒治，後│4.受觀察勒戒人毒品及前科紀錄簡列│
  │    │經執行完畢釋放之事實│  表。                          │
  ├──┼──────────┼────────────────┤
  │2.  │被告施用毒品事實。  │1.高雄市立凱旋醫院濫用藥物尿液檢│
  │    │                    │  驗報告（轉碼編號：A000 00000，│
  │    │                    │  檢體編號：J-092號）           │
  │    │                    │2.毒品尿液編號姓名對照表（尿液編│
  │    │                    │  號：J-092號）                 │
  │    │                    │3.如犯罪事實欄所載毒品扣案，有自│
  │    │                    │  願受搜索同意書、扣押筆錄、扣押│
  │    │                    │  物品目錄表、照片6張。         │
  │    │                    │4.被告自白。                    │
  │    │                    │5.證人徐明仁於警詢之證詞。      │
  └──┴──────────┴────────────────┘
二、核被告所為，係犯毒品危害防制條例第10條第 1項施用第一
    級毒品罪嫌。其持有毒品後進而施用，其持有毒品之低度行
    為為施用之高度行為所吸收，不另論罪。
三、對於被告科刑範圍之意見：
  (一)建議審酌事項：被告坦承犯行，態度良好，被告有多次施用
    毒品遭查獲紀錄，顯見其難以戒除毒癮等刑法第57條所列一
    切情狀。
  (二)建議刑度範圍：
    1.請量處有期徒刑8月以上1年6月以下之適當刑度。
    2.扣案之毒品海洛因1小包，請依毒品危害防制條例第18條
      第1項，宣告沒收銷燬。
四、依毒品危害防制條例第23條第2 項及刑事訴訟法第251 條第
    1 項提起公訴。
        此    致
臺灣高雄地方法院
中    華    民    國    97    年    3     月    21    日
                        檢  察  官    乙  ○  ○
上正本證明與原本無異
中    華    民    國    97    年    3     月    27    日
                        書  記  官    董  翠  娥
附錄所犯法條：
毒品危害防制條例第10條第1項
施用第一級毒品者，處 6 月以上 5 年以下有期徒刑。


司法院資訊處製作；財團法人民間司法改革基金會備份。
